# 可转债的提前赎回权是否需要确认

提问人：蓝调的胖头鱼 时间：2012-02-02 19:33:47
20×2年 12 月 31 日，甲公司按面值 100 元发行了 100 万份可转换债券，取得发行收入总额10 000万元。该债券的期限为 3 年，票面年利率为 5 ％，按年支付利息；每份债券均可在到期前的任何时间转换为甲公司 10 股普通股；在债券到期前，持有者有权利在任何时候要求甲公司按面值赎回该债券。甲公司发行该债券时，二级市场上与之类似但没有转股权的债券市场年利率为 6 ％。假定在债券发行日，以市场利率计算的可转换债券本金和利息的现值为9 400万元，市场上类似可转换债券持有者提前要求赎回债券权利(提前赎回权)的公允价值为 60 万元。甲公司将嵌入可转换债券的转股权和提前赎同权作为衍生工具予以分拆，并作如下会计处理： 借：银行存款10 000万元 　　应付债券——利息调整 600 万元 　　贷：应付债券——债券面值10 000万元 　　　　衍生工具——提前赎回权 60万元 　　　　资本公积——其他资本公积(股份转换权)540万元
去年CPA会计考题，调整分录是：
借：衍生工具——提前赎回权 60 　　贷：资本公积——其他资本公积 60 ，
但是我看到http://shcpa.org.cn/shcpa/qk/DefQKDetailQuery.do?aid=640 上海注册会计师网上的例子里的“附赎回条款的可转债”是分拆为主债权、股份转换权、赎回权的，到底怎么理解这种嵌入工具？

回答人：chenyiwei
这可能要看该嵌入衍生工具是否符合与主合同“密切相关”的规定了。需要参考IAS 39的AG30和AG33等段落。由于可能比较复杂，我对这一部分也不熟悉，请熟悉金融工具的网友协助，谢谢！

提问人：feeling1206 时间：2013-12-23 22:21:24
请问陈版主：在中瑞岳华研究 2012 中介绍可转债质押逆回购一方的会计处理，那作为正回购一方会计处理是怎样的？ DR其他货币资金 CR交易性金融资产 还有其他分录要做吗？

回答人：chenyiwei
借：其他货币资金，贷：短期借款；借：其他流动资产，贷：原持有的出质证券。该项其他流动资产代表到期时收回原出质证券的权利，承担公允价值变动的风险，应以相应证券的公允价值进行后续计量，其变动计入损益。